臺灣板橋地方法院刑事判決　　　　　　　　　　　　　　九十一年度易字第一九號
　　公　訴　人　臺灣板橋地方法院檢察署檢察官
　　被　　　告　乙○○
右列被告因傷害案件，經檢察官提起公訴（九十年度偵字第一七八三六號)，本院判
決如左：
    主  文
乙○○傷害人之身體，處有期徒刑陸月，如易科罰金，以參佰元折算壹日。
    事  實
一、乙○○因不滿前女友丁○○與其分手，乃將與丁○○之合照撕破放於蔡女住處信
    箱內，並時常打電話騷擾，丁○○遂約乙○○於民國九十年四月二日十七時三十
    分許，在台北縣三重市○○街碧華國小內談判，甲○○因有意追求丁○○，知悉
    此事後即夥同丙○○先前往該處等候乙○○，俟乙○○到達後，雙方一言不合，
    乙○○乃萌生傷害之犯意，拔出預藏之水果刀，砍傷甲○○右上臂及左小腿、砍
    傷丙○○左小腿等部位，致甲○○受有右上臂二頭肌斷裂（傷口十公分）併有橈
    神經斷裂、左下肢二條屈肌斷裂（傷口七公分）、二條伸肌斷裂並有足背動脈斷
    裂（傷口八公分）及左下肢因足踝攣縮變形及腓神經損傷，丙○○受有左小腿深
    部割傷併肌肉斷裂等傷害。
二、案經被害人甲○○、丙○○訴由台北縣警察局三重分局報請臺灣板橋地方法院檢
    察署偵查起訴。
    理  由
一、訊據被告乙○○對於右開時、地持預藏水果刀傷害甲○○、丙○○，造成甲○○
    受有右上臂二頭肌斷裂（傷口十公分）併有橈神經斷裂、左下肢二條屈肌斷裂（
    傷口七公分）、二條伸肌斷裂並有足背動脈斷裂（傷口八公分）及左下肢因足踝
    攣縮變形及腓神經損傷，丙○○受有左小腿深部割傷併肌肉斷裂等傷害之事實供
    認不諱，核與被害人甲○○及丙○○指訴情節大致相符，且有新光吳火獅紀念醫
    院九十年四月三日乙種診斷證明書、九十一年二月七日甲種診斷證明書及該院九
    十一年三月五日（九十一）新醫醫字第一八五號函所附病歷摘要記錄紙、馬偕紀
    念醫院九十年四月三日甲種診斷證明書各一紙及現場照片八張附卷可稽，堪認被
    告確有持刀砍傷被害人甲○○及丙○○之情。被告雖另辯稱：當時進入學校後，
    甲○○和丙○○到現場，甲○○勒著其脖子要押到其他地方談，經其反抗後，甲○○即將其壓制地上，丙○○遂拿機車大鎖對其攻擊，不得已才拿出水果刀反抗
    ，渠二人過來搶，因此受傷云云。惟被害人甲○○、丙○○均堅詞否認有勒住被
    告脖子及以機車大鎖攻擊被告之情，且依被告所提之診斷證明書觀之，被告係受
    有「左食指裂傷併肌腱、神經斷裂」之傷害，並無遭機車大鎖攻擊所生之挫傷或
    瘀腫之傷害，故被害人丙○○所供其因見被告持刀砍傷甲○○，乃持機車大鎖要
    抵擋等語，應堪採信。被告未能提出事證供本院調查，空言主張正當防衛，尚非
    可採。綜上所述，本件事證明確，被告傷害犯行堪予認定。
二、核被告所為，係犯刑法第二百七十七條第一項之傷害罪。被告於同一時、地，以
    一行為砍傷甲○○、丙○○二人而觸犯上開罪名，為想像競合犯，應依刑法第五
    十五條規定從一重處斷。爰審酌被告並無前科、犯罪之動機、目的、手段、被害
    人甲○○所受傷勢非輕，最終復原情況及時間未定及被告犯罪後之態度等一切情
    狀，量處如主文所示之刑，並諭知易科罰金之折算標準。至被告供犯罪所用之水
    果刀一把，因放置機車前面業已遺失而滅失，此據被告供明在卷，爰不予宣告沒
    收，併此敘明。
據上論斷，應依刑事訴訟法第二百九十九條第一項前段，刑法第二百七十七條第一項
、第五十五條、第四十一條第一項，罰金罰鍰提高標準條例第一條前段、第二條，判
決如主文。
本案經檢察官侯靜雯到庭執行職務。
中    華    民    國      九十一        年      三     月    二十八    日
                                      臺灣板橋地方法院刑事第一庭
                                          法  官  毛崑山
右正本證明與原本無異。
如不服本判決，應於判決送達後十日內，向本院提出上訴狀。
                                          書記官  楊灥
中    華    民    國      九十一        年      三     月    二十九    日
附錄本案所犯法條全文
中華民國刑法第二百七十七條
(普通傷害罪)
傷害人之身體或健康者，處三年以下有期徒刑、拘役或一千元以下罰金。
犯前項之罪因而致人於死者，處無期徒刑或七年以上有期徒刑；致重傷者
，處三年以上十年以下有期徒刑。
